【裁判字號】    96,訴,1571
【裁判日期】    970124
【裁判案由】    毒品危害防制條例
【裁判全文】
臺灣桃園地方法院刑事判決              96年度訴字第1571號
公  訴  人  臺灣桃園地方法院檢察署檢察官
被      告  乙○○○○○○○○.
                    在台無固定.
指定辯護人  本院公設辯護人  陳瑞明
上列被告因毒品危害防制條例案件，經檢察官提起公訴（96年度
偵字第12471號），本院判決如下︰
    主  文
乙○○○○○○○○○  ○○○○○幫助施用第二級毒品，處有
期徒刑肆月；又幫助施用第二級毒品，處有期徒刑肆月。應執行
有期徒刑柒月。
    事  實
一、乙○○○○○○○○○  ○○○○○（下稱高明）本身有施
    用第二級毒品安非他命之惡習，因甲○○○○○○○○○○
    ○○○○  ＳＯＭＣＨＡＩ（下稱宋財）自友人處知悉高明
    有取得毒品之管道，即委由高明代其購買第二級毒品甲基安
    非他命以供己施用，高明遂基於幫助宋財施用第二級毒品甲
    基安非他命之犯意，分別於民國96年5 月初某日、同年5 月
    22日下午2 時許，在其位於桃園縣龜山鄉○○路214 號後棟
    2 樓之租屋處，各收受宋財交付其用以購買第二級毒品甲基
    安非他命之價款新臺幣（下同）1,000 元、1,500 元後，即
    外出向真實姓名、年籍不詳之成年人士（下稱不詳之成年人
    士）購買第二級毒品甲基安非他命，並攜回其上址租屋處交
    付予宋財，而分別以此方式幫助宋財施用第二級毒品甲基安
    非他命2 次。嗣於96年5 月23日晚間7 時許，為警持搜索票
    至高明上址租屋處執行搜索，並扣得高明所有，與本件犯罪
    無關之行動電話1 具、空分裝袋1 批、吸食器1 組，而查獲
    上情。
二、案經桃園縣政府警察局桃園分局報告臺灣桃園地方法院檢察
    署檢察官偵查起訴。
    理  由
一、按被告以外之人於審判外之言詞或書面陳述，除法律有規定
    者外，不得作為證據；被告以外之人於審判外之陳述，雖不
    符前4 條之規定，而經當事人於審判程序同意作為證據，法
    院審酌該言詞陳述或書面陳述作成時之情況，認為適當者，
    亦得為證據；當事人、代理人或辯護人於法院調查證據時，
    知有第159 條第1 項不得為證據之情形，而未於言詞辯論終
    結前聲明異議者，視為有前項之同意。刑事訴訟法第159 條
    第1 項、第159 條之5 就此分別定有明文。經查，本案所引
    用之供述及非供述證據，經本院依法踐行調查證據程序，檢
    察官、辯護人及被告均不爭執各該證據之證據能力，且迄本
    院言詞辯論終結前未就上開證據之證據能力聲明異議，又查
    無依法應排除其等證據能力之情形，是後述所引用證據之證
    據能力均無疑義，依法自有證據能力，均得作為本案證據，
    先予敘明。
二、訊據被告高明矢口否認有何幫助施用第二級毒品甲基安非他
    命之犯行，辯稱：伊並沒有幫宋財買過毒品，只有一次宋財
    至伊租屋處請伊室友宋買幫宋財購買毒品云云。然查：
（一）上揭犯罪事實，業據證人宋財於本院審理時結證述：伊並
      不認識宋買，伊曾託被告幫伊購買過2 次毒品，價款分別
      為1,000 元、1,500 元，都是伊至被告上址租屋處先將購
      買毒品之價款交予被告，被告再外出去購買，伊則在被告
      租屋處等，約2 、3 個小時後，被告回到租屋處再將毒品
      交給伊，被告係因與伊認識才會幫伊購買毒品，被告並未
      從中獲得任何好處，於96年5 月22日下午1 時許，警察在
      伊身上查獲之1 包甲基安非他命就是託被告購買的等語明
      確，此外，復有搜索、扣押筆錄扣押物品目錄表、現場照
      片28張（96年度偵字第12471 號卷第24至43頁）在卷可稽
      ，及自證人宋財身上查扣之甲基安非他命1 小包為證，而
      將之送請憲兵司令部刑事鑑識中心鑑驗結果含有甲基安非
      他命成分，亦有憲兵司令部刑事鑑識中心96年12月4 日安
      鑑字第0960001867號鑑定書在卷可佐（附於本院卷），再
      佐以被告與證人宋財並無恩怨、糾紛，並曾一起施用毒品
      等情，業據被告與證人宋財供明在卷，足見證人宋財應無
      故意捏造事實，以圖誣陷被告之理，是認證人宋財前揭證
      述，應與事實相符，堪以採信，而被告上開所辯，顯係卸
      責之詞，委無可採。從而，被告上揭幫助施用第二級毒品
      甲基安非他命之犯行，事證明確，應予依法論科。
（二）至公訴人雖以證人宋財於警詢及檢察官時之證述，而認被
      告上開所為，係涉犯販賣第二級毒品罪云云，惟證人宋財
      於警詢及檢察官訊問時均已證述：伊都是拿錢給高明，請
      高明幫伊買毒品等語明確（見前揭偵卷第22頁、第60至61
      頁），尚無法因此即認證人宋財係直接向被告購買毒品，
      此外，公訴人亦未能舉證證明被告有何販賣第二級毒品之
      犯行，復查無其他積極證據足資證明被告交付第二級毒品
      予證人宋財時，有何營利之行為，則被告上開所為，實不
      得逕認有販賣第二級毒品之情事，附此敘明。
三、又本件公訴人認被告上開犯罪所涉及之毒品均係安非他命云
    云，惟目前國內緝獲之白色結晶或粉末狀安非他命毒品，其
    成分多為甲基安非他命，且依文獻記載，施用甲基安非他命
    後24小時內約有施用劑量之70％由尿中排出，經人體可代謝
    甲基安非他命原態及其代謝物安非他命，一般可檢出甲基安
    非他命成分之最長時間為1 至5 天，而人體施用安非他命後
    ，主要代謝物中有未改變型態之安非他命，而無甲基安非他
    命；如人體施用甲基安非他命後，在主要代謝物中未改變型
    態之甲基安非他命占施用劑量達43％，而安非他命則約為 5
    ％，有行政院衛生署管制藥品管理局93年7 月22日管檢字第
    0930006615號函及法務部調查局93年5 月4 日調科壹字0000
    0000 000號函為憑，參酌自證人宋財身上扣得之顆粒1小 包
    ，經憲兵司令部刑事鑑識中心鑑驗結果係檢出甲基安非他命
    ，而非安非他命，是公訴人此部分認定，尚有未洽，應予更
    正，惟對於本案之論罪並無影響。是核被告高明所為，均係
    犯刑法第30條第1 項前段、毒品危害防制條例第10條第2 項
    之幫助施用第二級毒品罪。至公訴意旨雖認被告上開所為均
    係犯毒品危害防制條例第4 條第2 項之販賣第二級毒品罪嫌
    ，惟本案不能證明被告係基於營利之意圖向不詳之成年人士
    販入甲基安非他命再賣予證人宋財圖利，已如前述，惟被告
    於上揭時、地交付毒品甲基安非他命予證人宋財施用之社會
    基本事實相同，自應依法變更起訴法條。又被告先後2 次幫
    助證人宋財施用第二級毒品之犯行，均應依刑法第30條第2
    項規定減輕其刑。被告先後2 次幫助施用第二級毒品之犯行
    間，犯意各別，應予分論併罰。爰審酌被告除本身有施用毒
    品之犯行外，竟仍幫助他人施用毒品，戕害他人身體健康，
    惡性非輕，及兼衡被告之動機、目的、手段、智識程度、生
    活狀況、犯後態度等一切情狀，分別量處如主文所示之刑，
    並定其應執行之刑。末查，上開扣案之行動電話1 具、空分
    裝袋1 批、吸食器1 組等物，雖為被告所有之物，惟無積極
    證據證明與本案之犯罪有關，爰不宣告沒收，附此敘明。
據上論結，依刑事訴訟法第299 條第1 項前段、第300 條，毒品
危害防制條例第10條第2項，刑法第30條第 1項前段、第2項、第
51條第5款，判決如主文。
本案經檢察官鄭東到庭執行職務。
中    華    民    國    97    年    1     月    24    日
                刑事第十二庭審判長法  官  王  美  玲
                                  法  官  林  靜  梅
                                  法  官  羅  國  鴻
以上正本證明與原本無異。
如不服本判決，應於判決送達後10日內向本院提出上訴狀（應附
繕本），其未敘述上訴理由者，應於上訴期間屆滿後20日內補提
理由書狀於本院，上訴於臺灣高等法院。
                                  書記官  戴  育  萍
中    華    民    國    97    年    1     月    24    日
附錄論罪科刑法條：
毒品危害防治條例第10條
施用第一級毒品者，處六月以上五年以下有期徒刑。
施用第二級毒品者，處三年以下有期徒刑。


司法院資訊處製作；財團法人民間司法改革基金會備份。
